【裁判字號】    92,訴,153
【裁判日期】    920613
【裁判案由】    搶奪等
【裁判全文】
臺灣宜蘭地方法院刑事判決                          九十二年度訴字第一五三號
    公  訴  人  臺灣宜蘭地方法院檢察署檢察官
    被      告  甲○○
右列被告因搶奪等案件，經檢察官提起公訴（九十二年度偵字第三三五號），本院判
決如左：
    主  文
甲○○意圖為自已不法之所有，而侵占離本人持有之物，處罰金參仟元，如易服勞役
，以參佰元折算壹日。又服用酒類不能安全駕駛動力交通工具而駕駛，處拘役參拾日
，如易科罰金以參佰元折算壹日。又連續意圖為自己不法所有，而搶奪他人之動產，
未遂，處有期徒刑壹年。
    事  實
一、甲○○前於民國八十一年五月六日因麻醉藥品管理條例案件，經臺灣高等法院以
    八十一年上訴字第一一三四號判處有期徒刑五月、五年六月，應執行有期徒刑五
    年八月，於八十一年六月十二日判決確定，並於八十三年五月四日假釋付保護管
    束，詎仍不知悔改，於八十五年三月十六日假釋期間因懲治盜匪條例案件，經臺
    灣台中地方法院判處有期徒刑七年二月確定，復於八十五年四月二十五日因麻醉
    藥品管理條例案件，經本院判處有期徒刑六月確定，上揭二確定判決經更定執行
    刑，應執行有期徒刑七年六月確定，其假釋因此撤銷，殘餘刑期三年七月四日接
    續執行至九十六年三月十五日，嗣於九十年十二月二十一日假釋出監，目前仍在
    假釋中，猶不知悔改，於九十一年十、十一月間，在宜蘭縣蘭陽大橋下，拾獲離
    本人持有之Ｇ五─００二０號自小客車車牌一面（為乙○○所有，於九十年八月
    間，停放在宜蘭縣宜蘭市○○路喜互惠超市前之自小客車遭不詳名籍之人竊取而
    棄置之車牌），竟意圖日後售予收購廢鐵五金之不法不法所有犯意，將之侵占入
    己。
二、甲○○於九十二年一月二十七日下午，因心情不佳，在宜蘭縣宜蘭市○○路十二
    號其住處飲用酒類蔘茸酒三瓶已不能安全駕駛動力交通工具之狀況下，竟意圖為
    自不法之所有，並基於概括之犯意，先將其所有車號ＬＩＴ─九七一號之機車車
    牌卸下藏放於機車置物箱內，旋騎乘該未懸掛車牌之機車在宜蘭市尋覓搶奪犯案
    之目標，嗣於同日下午三時十分許，甲○○騎機車經過宜蘭縣宜蘭市○○街林氏
    家廟前，見婦女丙○○左手提皮包靠右獨自行走，即乘丙○○不備之際，騎機車
    徒手自後搶奪該皮包，因丙○○驚覺有人搶伊皮包用力拉住，甲○○一時未能得
    逞，而在拉扯間，甲○○所騎機車重心不穩倒地，乃放棄而騎機車逃逸而不逞。
    同日下午三時三十分許，甲○○另尋搶奪目標而將機車騎至宜蘭縣宜蘭市○○路
    台灣銀行前，見婦女丁○○手提黑色皮包及紅色手提袋自該銀行繳稅後走出，甲○○即基於同前之概括犯意，而俟機搶奪丁○○財物，遂騎機車沿路尾隨丁○○
    所騎之機車，而丁○○機車沿宜蘭市○○路再左轉至同興街二十七號東興中藥房
    ，即停車進入中藥房內抓藥，並隨手將皮包擱放椅上，左手則續提拿紅色塑膠手
    提袋，詎甲○○見丁○○進入中藥房內，猶不肯罷手，即將機車停放後亦進入該
    中藥房內，即趁丁○○不備之際，徒手搶奪丁○○手提之塑膠袋，而與丁○○在
    中藥房內相互拉扯，該中藥房負責人陳承助見狀即上前加以制止，並將甲○○推
    撞藥房大門玻璃導致破裂（毀損部分未據告訴），嗣經鄰居合力當場逮捕甲○○
    而不遂，並測得其呼氣酒精濃度達每公升○．八一毫克。
三、案經宜蘭縣警察局宜蘭分局台灣宜蘭地方法院檢察署檢察官偵查起訴。
    理  由
一、訊據被告對於右揭侵占離本人持有之物及服用酒類不能安全駕駛動力交通工具而
    駕駛之事實坦承不諱，核與被害人乙○○之夫林永彬所述之情節大致相符，並有
    宜蘭縣警察局車輛協尋車牌遺失（尋獲）電腦輸入單及車輛竊盜、車牌失竊資料
    個別查詢報別─查詢車輛認可資料各一紙，以及測試吐氣所含酒精成份為每公升
    ○‧八一毫克之酒精濃度測試值單及測試觀察紀錄表、舉發違反道路交通管理事
    件通知單各一紙在卷可稽，被告所犯上揭二罪之犯行，洵堪認定。訊據被告矢口
    否認有何搶奪之犯行，辯稱：伊當天騎機車並未經過宜蘭市○○街林氏家廟，更
    未在該處搶奪被害人丙○○之財物；另伊當天係要前往宜蘭市○○路購買彩券並
    修理機車車牌螺絲，機車始未懸掛車牌，而途中，伊因見被害人丁○○在路上持
    續瞧伊，伊要了解原因方尾隨丁○○機車至東興中藥房外而與丁○○發生拉扯，
    並非搶奪丁○○財物，且伊並未進入該中藥房內云云。惟查，被害人丙○○在上
    揭時地如何遭被告搶奪之事實，業據丙○○於警訊、偵查中指述綦詳，而被告動
    手行搶時因機車重心不穩倒地，並遭被害人丙○○大聲責罵，被告尚回頭瞧被害
    人丙○○一眼，而為丙○○記住容貌特徵，嗣於同日下午三時三十分許，被告為
    警在東興中藥房內查獲，當日晚上警訊時被害人丙○○即當場指證明確，而被告
    當時穿著深綠色夾克外套、戴深藍色半罩式安全帽，機車未懸掛車牌等情，亦據
    被告自承在卷，核與被害人丙○○指述情節相符，亦核與被告當日移送台灣宜蘭
    地方法院檢察署檢察官偵查時，內勤檢察官向承辦之宜蘭縣警察局宜蘭分局中山
    派出所警員賴志明查詢之情節相符，有該檢察署九十二年一月二十七日點名單可
    稽，事證明確，被告上開辯稱未搶奪被害人丙○○財物云云，顯係卸責之詞，並
    無可採。另被告於台灣銀行外即尾隨被害人丁○○至東興中藥房內動手搶奪丁○○財物，而被當場逮捕等情，業據被害人丁○○、該中藥房負責人陳承助於警訊
    、偵查時指述綦詳，被告辯稱係在該中藥房外要了解被害人丁○○瞪伊之原因，
    而與丁○○拉扯云云，顯與常情相悖，不足採信，被告搶奪被害人丁○○之財物
    之犯行，亦足認定。
二、核被告所為，係犯刑法第三百三十七條侵占離本人所持有之物、第一百八十五條
    之三服用酒類不能安全駕駛動力交通工具而駕駛罪及第三百二十五條第三項、第
    一項搶奪未遂罪。其先後二次搶奪犯行，時間緊接，犯罪構成要件相同，顯係出
    於概括之犯意反覆為之，為連續犯，依法應以一罪論，並加重其刑。又被告已著
    手於搶奪行為之實施，而不遂，應依刑法第二十六條前段未遂犯之規定減輕其刑
    。並依法先加後減之。被告所犯上開數罪，構成要件互殊，應予分論併罰。爰審
    酌被告前於假釋中犯罪，經撤銷假釋，剩餘刑期接續本刑應執行至九十六年三月
    十五日，嗣於九十年十二月二十一日假釋出監，目前仍在假釋中，猶不知悔改，
    以及被告犯罪之動機、目的、手段，及犯罪後態度等一切情狀，分別量處如主文
    所示之刑。
據上論斷，應依刑事訴訟法第二百九十九條第一項前段，刑法第三百三十七條、第一
百八十五條之三、第三百二十五條第三項、第一項、第五十六條、第二十六條前段、
第四十一條第一項、第四十二條第二項，罰金罰鍰提高標準條例第一條前段、第二條
，判決如主文。
本案經檢察官張誌洋到庭執行職務
中      華      民      國      九十二      年    六    月      十三    日
                                臺灣宜蘭地方法院刑事第二庭
                                    法  官  林  楨  森
右為正本，係照原本作成，證明與原本無異。
如不服本判決，應於判決送達後十日內，向本院提出上訴狀。（應附繕本）
                                    書記官  廖  文  章
中      華      民      國      九十二      年    六    月      十六    日
附錄法條：
刑法第三百二十五條第一項、第三項(普通搶奪罪)
意圖為自己或第三人不法之所有，而搶奪他人之動產者，處六月以上五年以下有期徒
刑。
第一項之未遂犯罰之。


司法院資訊處製作；財團法人民間司法改革基金會備份。
